臺灣嘉義地方法院刑事判決　　　　　　　 95年度訴字第751號
公　訴　人　臺灣嘉義地方法院檢察署檢察官
被　　　告　丁○○
選任辯護人　簡承佑律師
　　　　　　張育誠律師
被　　　告　己○○
指定辯護人　黃裕中律師
上列被告因強盜等案件，經檢察官提起公訴（九十五年度偵字第
七四九四號），本院判決如下：
    主  文
丁○○共同犯侵入住宅罪，累犯，處有期徒刑參月；又犯準強盜
罪，未遂，累犯，處有期徒刑參年陸月；應執行有期徒刑參年捌
月。
己○○共同犯侵入住宅罪，累犯，處有期徒刑肆月；又共同犯竊
盜罪，未遂，累犯，處有期徒刑伍月；應執行有期徒刑捌月。己○○被訴犯準強盜罪、傷害罪部分均無罪。
    事  實
壹、丁○○前於民國九十二年間因犯過失傷害致重傷罪，經本院
    九十二年度訴字第五四五號刑事判決判處有期徒刑八月確定
    ，九十四年六月二十一日執行完畢。己○○前於九十三年間
    因故意犯施用第二級毒品罪，經本院九十四年度嘉簡字第四
    六號刑事判決判處有期徒刑四月，如易科罰金以銀元三百元
    折算一日確定，九十四年十月二十九日執行完畢；九十四年
    間因故意施用第一級、第二級毒品罪，經本院九十四年度嘉
    簡字第一一五三號刑事判決判處有期徒刑八月，如易科罰金
    以銀元三百元折算一日確定，九十五年一月十九日執行完畢
    。
貳、詎丁○○、己○○不知悔改，二人於九十五年十月十八日上
    午九時三十分許，由己○○騎乘機車搭載丁○○至嘉義縣民
    雄鄉菁埔村菁埔七十五號甲○○住宅前，適戊○○路過該處
    ，質問二人來意，二人答稱拜訪甲○○，戊○○察覺有異，
    遂返家通知其夫丙○○及翁乙○○。二人見戊○○離去，竟
    共同意圖為自己不法之所有，基於犯意之聯絡，以不詳方式
    開啟大門喇叭鎖（未至毀壞程度），未經甲○○同意，無故
    侵入該址住宅。進入後，分別至該住宅一樓客廳、廚房、甲○○女兒房間內掃視有無財物，著手竊盜，惟尚未得手之際
    ，甲○○聞聲自二樓輕聲走下一樓廚房察看，並質問二人為
    何在此，適戊○○與持棒球用鋁棒自衛之丙○○抵達上址廚
    房門外，因聽聞屋內對話聲音，戊○○遂呼喊甲○○，甲○○聞此即開啟廚房門扉到鄰居處求救，丁○○、己○○則作
    勢衝出該門，惟為丙○○持棒擋下，丙○○此時一手持棒，
    一手捉住己○○之衣領，惟鋁棒為丁○○順勢拿走（未有證
    據得認具有不法所有之意圖）。丁○○取得鋁棒後，遂自廚
    房門衝出，惟為乙○○所攔阻，詎丁○○為脫免逮捕，竟持
    鋁棒當場朝乙○○揮去，並擊中乙○○右手手掌，致乙○○
    受有右側第五掌骨骨折之傷害，因而施以強暴。丙○○見乙○○遭到攻擊，遂放開己○○，奔向丁○○，己○○見狀即
    乘隙離去，丁○○則為丙○○、乙○○合力逮捕。
參、案經甲○○、乙○○訴由嘉義縣警察局民雄分局報告臺灣嘉
    義地方法院檢察署檢察官偵查起訴。
    理  由
壹、被告丁○○、己○○有罪部分：
  一、按被告以外之人於審判外之言詞或書面陳述，除法律有規
      定者外，不得作為證據；被告以外之人於檢察事務官、司
      法警察官或司法警察調查中所為之陳述，與審判中不符時
      ，其先前之陳述具有較可信之特別情況，且為證明犯罪事
      實存否所必要者，得為證據，分別為刑事訴訟法第一百五
      十九條第一項、第一百五十九條之二所明文。準此，被告
      以外之人於司法警察調查中所為之供述與嗣後審判中所為
      之證言兩相符合之狀況下，因審判中之證言對於法院而言
      乃最為直接及鮮明之證據，此時自毋庸允許使用傳聞證據
      之例外。本件被告丁○○及其選任辯護人、被告己○○及
      其指定辯護人均爭執證人甲○○、戊○○、丙○○、乙○○等於司法警察調查中所為陳述之證據能力，經查，證人
      甲○○、戊○○、丙○○、乙○○等於本院審理時所為之
      證言與警訊供述相符之部分，其等警訊筆錄之傳聞證據自
      與刑事訴訟法第一百五十九條之二之傳聞例外規定未合，
      依同法第一百五十九條第一項應認不具證據能力，應予排
      除之；至於先後不符之部分，因上開證人於九十六年一月
      十二日在本院接受交互詰問時，距案發之九十五年十月十
      八日未逾三月，尚非相隔久遠，且警訊筆錄記載之情節未
      盡深入，應認無較為可信之特別情況，不合乎同法第一百
      五十九條之二規定，亦應依同法第一百五十九條第一項排
      除之。
  二、本件被告丁○○及其選任辯護人，被告己○○及其指定辯
      護人於審理時均同意除證人甲○○、戊○○、丙○○、乙○○等警訊供述外之警訊調查筆錄、偵查訊問筆錄、診斷
      證明書、被告內外傷記錄表、嘉義縣警察局民雄分局函文
      、前案紀錄表等傳聞證據之證據能力。因該等證據或為被
      告等自己之供述，被告等亦不爭執自白之任意性；或為醫
      療院所、司法機關、獄政機關依相關法令製作文書及紀錄
      ，復無顯不可信之情況，本院審酌予以採納之，無礙被告
      及辯護人於程序上之彈劾詰問權利，因認該等傳聞證據合
      於刑事訴訟法第一百五十九條之五等規定，因而具備證據
      能力。
  三、訊據被告丁○○、何明成固坦承於事實欄所記載之時地經
      戊○○質問後，仍無故侵入甲○○之住宅，離去時並曾與
      丙○○、乙○○等發生肢體接觸，惟矢口否認有何犯行，
      均辯稱，其等係為向甲○○借錢，始進入住宅，並非有意
      竊盜，丙○○、乙○○一見到被告，不說分由，即予毆打
      ，其等均未反抗，亦無實施強暴云云。
  四、經查：
    (一)、被告丁○○、何明成係基於竊盜之犯意無故侵入住宅：
        被告丁○○於警訊時係稱：「．．二人（指被告丁○○
        及己○○共同．．侵入屋內行竊時，於一樓內被屋主發
        現，．．我與己○○係同村之人，交情不錯，因二人平
        常遊手好閒，不務正業，所以就以行竊維生。．．因為
        沒有飯吃，所以只有靠行竊維生。」等語（警卷第二頁
        至第三頁調查筆錄）；何明成警訊時亦稱：「因為沒有
        錢吃飯，而在進門前我有先叫『阿香』後，沒回應，所
        以就自行進入屋內了，只有靠行竊維生。」等語（警卷
        第七頁調查筆錄）。被告丁○○、己○○顯然係出於竊
        取他人財產之目的而進入甲○○住宅內，至為明確。況
        且，被告丁○○、己○○於偵查中亦稱，曾經在屋外遭
        到甲○○之親戚戊○○質問來意，曾呼喊甲○○名字，
        均無回應，即開門入內（偵查卷第十頁、第十三頁訊問
        筆錄），其等明知遭到屋主親戚質問，在屋主並無回應
        之下，竟無視質疑及不顧屋主同意，執意進入屋內，顯
        然無故而侵入他人住宅。雖被告等辯稱進屋目的係向甲○○借錢，然而，此情不僅為甲○○所堅決否認（本院
        卷第一百三十四頁審判筆錄），更稱前一日其女兒訂婚
        ，因家中有一些值錢物品，大門確實有上鎖，意指無鑰
        匙之人均不同意入內（本院卷第一百二十九頁、第一百
        三十五頁審判筆錄），則被告等借錢入內之辯詞，即非
        無疑。再者，假使被告有意向甲○○借錢，在遭受質疑
        並且屋內毫無回應之下，因殆無可能借得金錢，且有遭
        人懷疑入內動機，理應另擇他日或改以電話聯絡方式，
        以免造成誤會，被告不顧一切進入屋內，益徵竊盜之意
        。除此之外，依證人甲○○、戊○○、丙○○所言，被
        告等入屋內遇見甲○○時，未發一語，即從廚房向外衝
        去（警卷第十三頁調查筆錄，偵查卷第四十六頁訊問筆
        錄）；被告己○○亦坦承，丙○○、乙○○圍捕丁○○
        時，其即逃離開現場等情（偵查卷第四十四頁訊問筆錄
        ），而此情亦與證人丙○○、乙○○所言相符（偵查卷
        第四十六頁、第十七頁訊問筆錄）。基此而論，苟被告
        二人真欲借錢，而無犯罪之意，留在現場等待警察機關
        前來處理，並無任何困難之處，其等竟未予釋明一切，
        反而逃之夭夭，得知心虛。
    (二)、被告丁○○、己○○已著手竊盜之行為：被告丁○○、
        己○○係基於竊盜之犯意而侵入甲○○住宅，已如前述
        。雖被告等繼之辯稱，其等入內後並未翻動屋內物品，
        自未著手於竊盜云云。經查，雖依現場照片所示（偵查
        卷第三十六頁、第三十七頁），甲○○住宅並無明顯財
        物遭人搬動之跡象，警方亦未採集得任何可疑指紋，固
        有嘉義縣警察局民雄分局九十五年十二月五日嘉民警偵
        字第○九五○○三七四三二號函暨現場勘察紀錄表、照
        片等在卷可參（本院卷第六十九頁至第七十五頁）。惟
        按「侵入竊盜究以何時為著手起算時點，依一般社會觀
        念，咸認行為人以竊盜為目的，而侵入他人住宅，搜尋
        財物時，即應認與竊盜之著手行為相當，上訴人在其主
        觀上既以竊盜為目的侵入廖○聰住處，並已進入廖某臥
        房，留滯時間有數分鐘之久，用眼睛搜尋財物，縱其所
        欲物色之財物尚未將之移入自己支配管領之下，惟從客
        觀上已足認其行為係與侵犯他人財物之行為有關，且屬
        具有一貫接連性之密接行為，顯然已著手於竊盜行為之
        實行，自應成立刑法第三百二十一條第二項、第一項第
        一款於夜間侵入住宅竊盜罪之未遂犯。」最高法院八十
        四年度台上字第四三四一號刑事判決可供參照。經查，
        自甲○○住宅大門進入，即為神明桌所在之客廳，客廳
        內有一紗門與廚房相通，廚房內有一樓梯可達甲○○所
        寢之二樓，甲○○女兒臥房位在廚房之一側，廚房另有
        一鐵門與外界相通等情，除為證人甲○○於審理時親述
        無訛外（本院卷第一百三十八頁至第一百三十九頁審判
        筆錄），並有其親自繪製現場圖示之甚明（本院卷第一
        百七十四頁），復有卷附之現場照片六張可佐（警卷第
        二十六頁，偵查卷第三十四頁至第三十五頁）。而被告
        丁○○、己○○自上址大門住入後，隨即進入廚房，被
        告丁○○並曾進入甲○○女兒房間內，最後二人在廚房
        遇見從二樓下來之甲○○等情，亦為被告等是認（本院
        卷第一百六十六頁審判筆錄）。則被告等基於竊盜之故
        意，進入被害人住宅內滯留，更陸續進入客廳、廚房、
        房間，而所進入房間，乃為與外界尚有一定間隔，較為
        隱密且為常人置放較為貴重物品之臥房內。由此觀之，
        被告基於竊盜犯意，分至三不同地點，且又進入私密空
        間內，自屬搜尋財物之行為，則依上開解釋，已該當於
        竊盜之著手。
    (三)、被告丁○○、己○○著手竊盜後，被告丁○○為脫免逮
        捕而當場對乙○○施以強暴成傷：被告丁○○、己○○
        著手竊盜，已經敘明。而被告二人開始搜尋財物後，在
        廚房內遭甲○○質問來意，此時戊○○在廚房門外呼喊
        ，甲○○遂開啟門扉奔到鄰居處求救等情，為證人甲○○、戊○○供述屬實（偵查卷第四十五頁、第四十六頁
        訊問筆錄，本院卷第一百三十六頁、第一百四十二頁審
        判筆錄），且互核相符。而被告二人於甲○○開啟廚房
        門扉離開後，欲自該門往外離開，惟為丙○○手持棒球
        用鋁棒攔阻，因丙○○一手捉住己○○，另一手所持鋁
        棒旋為丁○○所奪，丁○○離去時，適乙○○趕到現場
        欲逮捕丁○○，丁○○見狀即持鋁棒朝乙○○揮去，乙○○以手抵抗，遂受有右側第五掌骨骨折之傷害等情，
        則分別為證人戊○○、丙○○、乙○○等於偵查及審理
        時證之甚詳（偵查卷第四十六頁至第四十七頁訊問筆錄
        ），其等證言不獨前後一致，彼此亦相符合，更有卷附
        之乙○○受有「右側第五掌骨骨折」傷害之財團法人嘉
        義基督教醫院診斷證明書一份足以佐證（偵查卷第三十
        三頁）。而依上開診斷證明書所載，乙○○係於案發當
        日之九十五年十月十八日即趕赴醫院急診，且受有掌骨
        骨折之傷害，自乙○○係案發當日立即就診，該等傷害
        程度又非可輕易造成，當得排除事後自殘以陷害被告等
        之可能。是證人戊○○、丙○○、乙○○之指訴，不僅
        得以互相補強，更有客觀書證可以佐證，堪信屬實。依
        前述之認定情節，被告二人行竊時為甲○○發現並質問
        時，戊○○、丙○○、乙○○此時前來救援，先後時間
        緊接，且無明顯區隔，地點均在江麗住宅處，則被告丁○○遇見乙○○之時，該當於實施竊盜行為之當場。乙○○、丙○○既係懷疑被告在甲○○住處徘徊之戊○○
        所召來，屋主甲○○係在戊○○呼喊後自屋內衝出求救
        ，乙○○、丙○○限制及阻止屋內之被告等，亦合於逮
        捕現行犯所為。被告丁○○實施竊盜遭人發覺，見乙○○上前逮捕，當場以手中鋁棒朝乙○○揮去，施以不法
        腕力，自屬因脫免逮捕而當場施以強暴。被告等對此情
        節雖辯稱，丙○○、乙○○二人不說分由即朝被告等攻
        擊，被告從無反抗，僅有逃離，看守所收押時已檢查出
        受有傷害云云。然查，依臺灣嘉義看守所提供之被告二
        人進入該所羈押之身體檢查紀錄（本院卷第七十八頁至
        第八十一頁），並無任何身體受傷之記載，則其辯稱遭
        受攻擊云云，顯乏佐證，難以作為有利於被告等之憑據
        。
    (四)、是被告所辯，均與事實不符，顯係避重就輕之詞，不值
        採信。事證明確，被告二人犯行堪以認定。
  五、核被告丁○○所為，係犯刑法第三百零六條第一項之無故
      侵入住宅罪；第三百二十九條、第三百二十八條第四項、
      第一項之準強盜未遂罪；第二百七十七條第一項之傷害罪
      。被告己○○所為，係犯刑法第三百零六條第一項之無故
      侵入住宅罪；第三百二十條第三項、第一項之竊盜未遂罪
      。被告丁○○、己○○就無故侵入住宅之犯行，有犯意聯
      絡及行為分擔，為共同正犯。被告己○○就竊盜犯行與被
      告丁○○有犯意聯絡及行為分擔，為共同正犯。被告丁○○以一侵害行為觸犯傷害罪及準強盜未遂罪名，為想像競
      合犯，應從一重之準強盜未遂罪處斷。被告丁○○所實施
      無故侵入住宅與準強盜未遂行為間；被告己○○所實施無
      故侵入住宅與竊盜未遂行為間，罪名互異，構成要件迥不
      相同，行為先後順序及侵害法益明顯可分，自屬犯意各別
      ，均應予分論併罰。另查，被告丁○○前於九十二年間因
      犯過失傷害致重傷罪，經本院九十二年度訴字第五四五號
      刑事判決判處有期徒刑八月確定，九十四年六月二十一日
      執行完畢。被告己○○前於九十三年間因故意犯施用第二
      級毒品罪，經本院九十四年度嘉簡字第四六號刑事判決判
      處有期徒刑四月，如易科罰金以銀元三百元折算一日確定
      ，九十四年十月二十九日執行完畢；九十四年間因故意施
      用第一級、第二級毒品罪，經本院九十四年度嘉簡字第一
      一五三號刑事判決判處有期徒刑八月，如易科罰金以銀元
      三百元折算一日確定，九十五年一月十九日執行完畢。以
      上等情均有臺灣嘉義地方法院檢察署刑案資料查註紀錄表
      、臺灣高等法院被告前案紀錄表在卷可查（臺灣嘉義地方
      法院檢察署前案卷宗，本院卷第五頁至第十六頁），其等
      受有期徒刑之執行完畢，五年以內故意再犯本件有期徒刑
      以上之罪，均為累犯，所犯罪名各依刑法第四十七條第一
      項加重其刑。而被告丁○○著手實施準強盜行為，被告己○○著手實施竊盜行為，尚未取得財物，為未遂犯，均應
      依刑法第二十五條第二項規定減輕其刑。前開加重減輕事
      由，則依刑法第七十一條第一項先加後減之。
  六、爰依被告丁○○、己○○之陳述（本院卷第一百六十七頁
      審判筆錄）及前開前案紀錄，審酌被告丁○○、己○○均
      年富力盛，不知上進，貪圖他人財物之犯罪動機及目的；
      犯罪時未受明顯刺激；被告二人徒手侵入住宅竊盜，被告
      丁○○為脫免逮捕持鋁棒施強暴冀圖脫免逮捕之犯罪手段
      ；被告丁○○未婚，之前為廚師，被告己○○未婚，務農
      之生活狀況；被告二人均曾受有期徒刑執行完畢之品行（
      被告丁○○因過失犯罪受有期徒刑之執行完畢，未構成累
      犯）；被告丁○○國中肄業，被告己○○國小畢業之智識
      程度；被告二人平日與被害人等乃居住同一鄉里，被告丁○○與被害人甲○○本即認識，被告己○○與該被害人並
      非熟稔之關係；被告等光天化日下，在他人質問來意下，
      猶侵入住宅行竊，被告丁○○為脫免逮捕卻當場施強暴致
      他人受傷，危害治安非輕；犯後雖坦承無故侵入住宅犯行
      ，惟空言否認其餘部分，推卸責任，未與被害人等達成和
      解之犯罪態度等一切情狀，分別判處如主文所示之刑，以
      示懲儆。
貳、被告己○○無罪部分：
  一、公訴意旨另以：被告己○○於九十五年十月十八日上午九
      時三十分許，與被告丁○○意圖為自己不法之所有，基於
      犯意之聯絡，侵入甲○○位在嘉義縣民雄鄉菁埔村菁埔七
      十五號住宅內，尚未竊得財物之際，適有丙○○持鋁棒前
      來逮捕，詎被告己○○、丁○○共同出手搶取該鋁棒，被
      告丁○○搶得後，乙○○上前阻止，詎丁○○竟當場以鋁
      棒朝乙○○揮去，致其受有右側第五掌骨骨折之傷害，因
      而當場施以強暴，被告己○○亦犯刑法第三百二十九條、
      第三百二十八條第四項、第一項之準強盜罪嫌，第二百七
      十七條第一項之傷害罪嫌。
  二、按犯罪事實應依證據認定之，無證據不得認定犯罪事實，
      刑事訴訟法第一百五十四條第二項定有明文。而竊盜因防
      護贓物、脫免逮捕或湮滅罪證，而當場實施強暴、脅迫，
      論以強盜之規定，自以實施強暴、脅迫之人為限，其他竊
      盜共犯對於行強如無犯意之聯絡者，不容概以強盜論擬，
      最高法院二十三年上字第二三一六號判例可茲參照。
  三、公訴人認被告己○○涉有此部分犯嫌，無非以證人甲○○
      、戊○○、丙○○、乙○○等人之證詞，以及卷附之診斷
      證明書、相片等為其論據。訊據被告己○○堅決否認有何
      準強盜未遂及傷害犯行，辯稱，其並未出手，係因丙○○
      一見面即持棒毆打，始離去現場等語。
  四、經查：
    (一)、依據證人甲○○之證詞，其開啟廚房門後即奔到鄰居處
        求救，未見追捕被告二人之情節（偵查卷第四十五頁訊
        問筆錄）。證人戊○○亦稱，其僅見到被告丁○○從廚
        房內出來，並為丙○○、乙○○壓住的過程，未見被告
        己○○遭到攔阻之過程（本院卷第一百四十四頁審判筆
        錄）。證人乙○○則稱，其抵達案發地點時，係見被告
        丁○○手持棍棒衝出，便上前攔阻逮捕，因而遭到被告
        丁○○毆擊等語（偵查卷第四十七頁訊問筆錄，本院卷
        第一百五十四頁至第一百五十七頁審判筆錄），但未提
        及被告己○○是否實施強暴或脅迫行為，或者參與被告
        丁○○為脫免逮捕而施加強暴行為。證人甲○○、戊○○、丙○○顯未目擊被告己○○受到追捕之過程，所為
        證言礙難證明被告己○○確有脫免逮捕而當場施強暴或
        脅迫之行為。
    (二)、證人丙○○於偵查中雖稱：「被告要跑出去二人共同拉
        住我的手手並搶我手上的木棍，我棍子被被告搶過去，
        我父親就過來，我抓住己○○，木棍在丁○○的手上，
        丁○○和我父親在拉扯，我怕丁○○打到我父親，我放
        開己○○，我與我父親共同抓住丁○○。」等語（偵查
        卷第四十六頁訊問筆錄），審理時卻改稱：「當時場面
        很亂，我只記得我有一手抓住己○○的領口，一手抓住
        棍子，最後我棍子有被丁○○拿走，．．（問：你抓住
        己○○時，他的舉動？）他一直說我沒有要做什麼，他
        有嘗試要把我的手拉開，後來沒有成功，是我自己主動
        放開他的。」等語（本院卷第一百四十八頁審判筆錄）
        。證人丙○○就被告己○○究竟有無出手搶棍之情節，
        前後已有不一致之情形。又依證人丙○○前開證詞，其
        所攜帶用以制伏竊賊之棍棒為被告丁○○拿走後，在以
        少對多之情形下，被告己○○仍然容認丙○○抓住領口
        ，最後係丙○○自動放手，被告己○○始逃離現場，尚
        未得見被告己○○受捕時確有實施壓制丙○○身體或意
        思之積極行為。再被告丁○○拿到棍棒衝出門始遇見前
        來追捕之乙○○，此時被告己○○仍為丙○○所執，乃
        丙○○恐其父乙○○無法抵擋被告丁○○始主動放開被
        告己○○，則被告丁○○拿走棍棒遇上乙○○而實施強
        暴行為之際，被告己○○仍為丙○○制伏中，被告己○○並無主動介入或利用之該強暴行為之舉止，僅係消極
        因乙○○放開而離去。
    (三)、至卷附之診斷證明書及相片，最多僅能證明乙○○受有
        傷害及犯罪現場之相對位置，仍無從證明乙○○所受傷
        害係與被告己○○有何關聯，要難作為不利被告己○○
        之憑據。
  五、綜前所述，公訴人所舉之諸多證據中，僅有證人丙○○於
      偵查中之證言曾指訴被告己○○涉及共同搶取實施逮捕之
      丙○○所持鋁棒，惟證人丙○○此部分之陳述與嗣後於本
      院審理時經具結之證言有所出入，又查無其他證據得以補
      強偵查中之證言，證明力尚嫌薄弱。另被告丁○○脫免逮
      捕而當場對乙○○施強暴等情，固據認定，惟自公訴人所
      臚列之證據，無一可得證明被告己○○對於被告丁○○所
      實施強暴行為有何犯意聯絡及行為分擔。職是，被告己○○被訴傷害及準強盜部分之犯行自屬不能證明，應為無罪
      之諭知，以免冤抑。
據上論斷，應依刑事訴訟法第二百九十九條第一項前段、第三百
零一條第一項，刑法第二十八條、第二百七十七條第一項、第三
百零六條第一項、第三百二十條第三項、第一項、第三百二十九
條、第三百二十八條第四項、第一項、第五十五條、第五十一條
第五款、第四十七條第一項、第二十五條第二項，刑法施行法第
一條之一第一項、第二項前段，判決如主文。
本案經檢察官陳慧玲到庭執行職務。
中　　華　　民　　國　　96　　年　　1 　　月　　26　　日
                  刑事第五庭審判長  法  官  林信旭
                                    法　官  洪嘉蘭
                                    法　官  張道周
上列正本證明與原本無異。
如不服本判決，應於判決送達後10日內向本院提出上訴狀（應附
繕本）。告訴人或被害人如對於本判決不服者，應具備理由請求
檢察官上訴，其上訴期間之計算係以檢察官收受判決正本之日期
為準。
中　　華　　民　　國　　96　　年　　1 　　月　　26　　日
                                    書記官  黃意雯
附記本判決論罪之法條全文
刑法第二百七十七條第一項
傷害人之身體或健康者，處三年以下有期徒刑、拘役或一千元以
下罰金。
刑法第三百零六條第一項
無故侵入他人住宅、建築物或附連圍繞之土地或船艦者，處一年
以下有期徒刑、拘役或三百元以下罰金。
刑法第三百二十條第一項、第三項
意圖為自己或第三人不法之所有，而竊取他人之動產者，為竊盜
罪，處五年以下有期徒刑、拘役或五百元以下罰金。
前二項之未遂犯罰之。
刑法第三百二十條第一項、第三項
意圖為自己或第三人不法之所有，而竊取他人之動產者，為竊盜
罪，處五年以下有期徒刑、拘役或五百元以下罰金。
前二項之未遂犯罰之。
刑法第三百二十九條
竊盜或搶奪，因防護贓物、脫免逮捕或湮滅罪證，而當場施以強
暴脅迫者，以強盜論。
刑法第三百二十八條第一項、第四項
意圖為自己或第三人不法之所有，以強暴、脅迫、藥劑、催眠術
或他法，至使不能抗拒，而取他人之物或使其交付者，為強盜罪
，處五年以上有期徒刑。
第一項及第二項之未遂犯罰之。
